Inventaris van het archief van de Nassause Domeinraad: Raad en Rekenkamer te Breda, 1170-1580 (1582): Stukken betreffende rechten en goederen van Anna van Buren, 1166-1580: Inventaris
Nationaal Archief, Den Haag
- Stukken betreffende de heerlijkheden afzonderlijk., B.
  - Ackoy, XII
    FLORIS VAN EGMOND kocht slot en heerlijkheid Ackoy met hoog en laag gerecht in 1513 van JOOST VAN KRUININGEN. Hij werd er eerst in 1517 mede beleend, nadat JOOST VAN KRUININGEN het nog in 1514 in leen had ontvangen. Het was leenroerig aan de heren van Voorne en in die kwaliteit traden later de graven van Holland bij de beleningen op. In 1330 bevestigde de hertog van Gelre ten behoeve van GERARD VAN VOORNE de kwijtschelding van leenplicht voor Ackoy aan Gelre. HERBEREN VAN HEUKELOM is de oudste heer van Ackoy, die in de hier beschreven stukken voorkomt. Hij werd er in 1386 mede beleend zoals zijn vader OTTO VAN ARKEL het gehad had. Na zijn dood verkocht zijn zoon JAN het in 1417 aan HUBRECHT VAN CULEMBORCH. Van HUBRECHTS' vrouw YOLANTE VAN GAESBEEK vererfde het in 1454 op haar broeder JACOB, die het aan WILLEM VAN BOXMEER verkocht. In 1475 werd JAN VAN MONTFOORT er mede beleend na opdracht door WILLEM VAN BOXMEER, en in 1489 AGNIESE VAN MONTFOORT, vrouw van JAN VAN KRUININGEN. Hun zoon Joost verkocht het aan FLORIS VAN EGMOND. Ackoy was onafhankelijk zoals Buren en Leerdam; de hoge regering berustte dus bij de Domeinraad. Met Leerdam had het één drossaard en werd het in 1795 bij Holland ingelijfd
    - Aankomsttitels van de heerlijkheid., A
      - Uitspraak door graaf WILLEM III in het geschil tussen REINOUD, graaf van Gelder, en GHERAERD, heer van Voorne, waarbij onder meer de opheffing van de leenroerigheid van het huis van Ackoy aan Gelre bevestigd wordt., 1330; 692; 1 charter
        reg. no. 94
      - Stukken betreffende de koop van Ackoy en de afbetaling door graaf FLORIS VAN EGMOND aan JOOST, heer van Kruiningen., 1513-1518; 693; 1 charter en 3 stukken
        reg. nos. 1499, 1501, 1523 en 1541
      - Akte van belening van FLORIS VAN EGMOND met de heerlijkheid., 1517; 694; 1 charter
        reg. no. 1521
      - Getuigenis aangaande de rechten van de heerlijkheid Ackoy op de visserij in de Linge., 1528; 695; 1 charter
        reg. no. 1595
    - Rechtspraak., B
      - Extract uit het schepenregister van Ackoy betreffende een doodslag., 1535 of later; 696; 1 stuk
    - Goederenbeheer., C
      - Algemeen., C.1
        - Akte van borgstelling voor LAUWERIS ANTHONISZ., aangesteld tot schout en rentmeester van Ackoy., 1474; 697; 1 charter
          reg. no. 1142
        - Rekening van de rentmeester HANS WIJNGAERT, afgehoord door FLORIS VAN EGMOND., 1534 Febr. - 1535 Febr.; 698; 1 katern in smal folio
        - Declaraties, kwitanties enz., ingekomen bij de rentmeester HANS WIJNGART., 1535-1540; 699; 1 omslag
        - Bijlage bij de rekening van de rentmeester., c. 1545; 700; 1 blad
          Uit andere stukken blijkt, dat DIRCK OTTENSZ., die dit stuk ondertekend heeft, secretaris van Ackoy was in 1541-1543, 1546 en 1548
      - Onroerende goederen., C.2
        - Akte van transport van twee morgen land, geheten het Vette Land, in Ackoy door ADRIAEN WILLEMSZ. aan de graaf van Buren, 1559. Met oudere transportakte van de helft van dat land dd., 1552; 701; 2 charters
          reg. nos. 1816 en 1868
        - Akte van transport van 1 1/2 morgen land in Ackoy door WILLEM CORNELISZ. PEERTCOPERS aan de graaf VAN BUREN als onderpand voor een schuld., 1578; 702; 1 charter
          reg. no. 1961
      - Tienden en andere inkomsten uit onroerende goederen., C.3
        - Register van de cijnsen en pachten in Ackoy., 1449 of later; 703; 1 katern
        - Lijsten van verkoop van tienden., 1529, 1533, 1541-1543, 1546 en 1548; 704; 2 bladen en 4 katerns
        - Lijst van verpachting van land en verkoop van tienden., z.d.; 705; 3 stukken
        - Antwoord van KAREL VAN EGMOND aan ENGELBRECHT VAN NASSAU, dat zijn omstandigheden niet toelaten de heer van Kruiningen de pacht van zijn tienden in Ackoy te schenken., 1498; 706; 1 stuk
          reg. no. 1385
  - Boxmeer., XIII
    - Titels van aankomst., A
      ANNA, dochter van WILLEM VAN EGMOND en MARGRIET VAN MEER, en daardoor vrouwe van Haps en Boxmeer, huwde in 1506 met WILLEM VAN DEN BERGH, uit welk huwelijk een zoon OSWALD werd geboren. Na de dood van WILLEM VAN DEN BERGH in 1511 hertrouwde zij met PHILIPS VAN VIRNEBURG. Ook uit dit huwelijk werd een zoon geboren, die echter op jeugdige leeftijd stierf. PHILIPS matigde zich de rechten op Boxmeer en Haps aan, die hem betwist werden door de voogden van zijn stiefzoon OSWALD. PHILIPS werd ermede beleend en verkocht in 1533 zijn rechten aan FLORIS VAN EGMOND, wiens zoon MAXIMILIAAN ze tegen een hoge schadevergoeding afstond aan OSWALD VAN DEN BERGH
      Zie VAN SCHILFGAARDE, Inleiding archief huis Bergh.
      - Stukken betreffende de verkoop door PHILIPS VAN VIRNEBURG van zijn rechten op Boxmeer en Haps aan FLORIS VAN EGMOND., 1533; 707; 2 stukken
        reg. nos. 1641 en 1642
      - Stukken betreffende de overdracht van de heerlijkheden Boxmeer en Haps door MAXIMILIAAN VAN EGMOND aan OESWALT VAN DEN BERG met behoud van een rente, groot 1000 carolus-guldens jaarlijks, daaruit., 1545; 708; 2 charters en 1 stuk
        reg. nos. 1730-1732
      - Instructie voor BERNARD VAN DEN BOEGART, hofmeester, HENRICUS CREEFT, rentmeester, en JOHAN HAIGEN, secretarissen van de graaf van BUREN, om te doen wat nodig is bij de aanvaarding van het huis en de heerlijkheid Boxmeer en Haps., 1533; 709; 1 stuk
    - Goederenbeheer., B
      - Algemeen., B.1
        - Kwitanties, declaraties enz., ingekomen bij de rentmeester van Boxmeer en Haps., 1518, 1534-1545; 710; 1 omslag
        - "Staet ende ordenancy (nye ord.) op den huyse Boxmeer". Lijst van lonen voor het personeel, inkomsten van ouds aan de drost toekomende, en voorstel van de drost om ook het rentmeesterschap waar te nemen., z.d.; 711; 1 blad
        - Rekening van EVERT VAN HAREN, drost van Boxmeer, van arbeidsloon, betaald aan arbeiders op het huis te Boxmeer., 1534; 712; 1 katern
      - Inkomsten uit heerlijke rechten., B.2
        - Rekening van EVERT VAN HAREN, drost van Boxmeer, van ontvangsten aan breuken e.a. en uitgaven voor reparaties aan het huis te Boxmeer., 1534; 713; 1 katern
        - Rekening van EVERT VAN HAREN, drost van Boxmeer, van inkomsten aan renten, breuken enz. uit Boxmeer en uitgaven voor het huis en de molen. Afgehoord in 1546 te Grave door MAXIMILIAAN VAN EGMOND, JAN BRIELIS VAN RAPEN-BURCH, PIETER PLOENIS, rentmeester te Grave, en JAN PLOENIS, rentmeester te Buren., 1543-1544; 714; 1 cahier
        - Kwitanties, declaraties, enz., ingekomen bij de drost van Boxmeer., 1536-1545; 715; 1 pak
  - Lingen., XIV
    Zie de inleiding bij MAXIMILIAAN VAN EGMOND, bl. 185. Lingen werd nog tijdens het leven van ANNA VAN EGMOND verkocht. (Zie Archief Nass. Domeinraad Deel I, Reg. no. 3451)
    - Titels van aankomst., A
      - Akte van belening van ANNA VAN EGMOND met het graafschap Lingen, 1549. Met oudere stukken betreffende de onderwerping van CONRAD VAN TECKELENBURG aan KAREL V, de schenking aan en belening van MAXIMILIAAN VAN EGMOND dd.1546-1548 en een verdrag tussen KAREL VAN GELRE en NICOLAUS VAN TECKELENBURG over Lingen dd., 1544; 716; 2 charters en 8 stukken
        reg. nos. 1735 en 1768
    - Verhouding tot de landsheer., B
      - Akte van bevestiging door KAREL V ten behoeve van OTTO, graaf van Tecklenburg, van een akte dd. 1475, waarbij keizer FREDERIK de privileges van de graven VAN TECKLENBURG bevestigt, Afschrift., 1521; 717; 1 katern
    - Verhouding tot de bisschoppen van Munster en Osnabrück., C
      - Stukken betreffende onenigheden van de graven van TECKLENBURG, heren van Lingen, met de bisschoppen van Munster en Osnabrück., 15e en 16e eeuw; 718; 1 band en 3 katerns
      - Register, waarin afgeschreven zijn allerlei oorkonden, missiven, dingtalen enz. betreffende het graafschap Tecklenburg en het graafschap Lingen., 1440-c. 1539; 719; 1 deel
      - Huwelijksvoorwaarden tussen CLAES, graaf van Tecklenburg, en EVA, gravin van Nassau-Beilstein., 1508; 720; 1 charter
  - Het huis Beverweerd C.A, XV
    Zie het H.S. van VAN RIEMSDIJK; Geneologische en Heraldische Bladen II, 1907, bl. 338 en Tegenwoordige Staat der Vereenigde Nederlanden XII, 1772, bl. 332 e.v.
    Het huis Beverweerd te Werkhoven was een Stichts leen, dat in de 13e eeuw, en, na een korte onderbreking, wederom in het begin van de 14e eeuw in het bezit was van een tak der ZUILENS. Door het tweede huwelijk van MECHTELD, dochter van heer JAN, (haar eerste man was OTTE VAN IJSELSTEIN), kwam Beverweerd in 1354 aan heer SWEDER VAN VIANEN, zoon van HENDRIK, heer van Vianen. Op SWEDER volgde zijn zoon JOHAN, beleend in 1395, gehuwd met ELISABETH, dochter van ALARD, heer van Buren. JOHANS ZOON GIJSBRECHT liet uit zijn huwelijk met CLEMENTIA VAN POUCQUES een dochter JOHANNA na, die Beverweerd aan het geslacht BOUCHOUT bracht door haar huwelijk in 1441 met JOHAN VAN BOUCHOUT, heer van Boulaer en Schendelbeke. Vóór haar huwelijk had JOHANNA enige jaren onder voogdij gestaan van haar tweede moeder ANNA, dochter van WOUTER DE HENNIN, heer van Bossu, die later de vrouw werd van WILLEM VAN EGMOND. JOHANNA'S zoon DANIËL, beleend in 1502, liet uit zijn huwelijk met MARIE VAN LUXEMBURG wederom alleen dochters na, van wie de oudste, MARIE, HUGO DE LANNOY, heer van Lannoy, Rollencourt, Wahaignies en Tronchiennes, huwde. Zij werd in 1527 beleend. Hun dochter FRANÇOISE werd de vrouw van MAXIMILIAAN VAN EGMOND en de moeder van ANNA, gemalin van WILLEM I. Françoise stierf in 1562, haar moeder in 1563, zodat PHILIPS WILLEM Beverweerd en de andere bovengenoemde goederen rechtstreeks van zijn overgrootmoeder, MARIE DE LANNOY, erfde. In 1564 werd hij met Beverweerd beleend, dat in 1536 tot een ridderhofstad was verklaard. Tot de annexen zijn te rekenen de goederen, die tezamen met het huis in eenzelfde akte in leen werden gegeven, terwijl hier tevens beschreven zijn de stukken betreffende goederen, die de heer van Beverweerd in de omliggende gemeenten bezat en die in de oude Inventaris onder het hoofd Beverweerd zijn gebracht. Zoals bekend is, vermaakte prins MAURITS Beverweerd aan zijn zoon LODEWIJK evenals de heerlijkheid Odijk, waarmede dezelfde tak der VIANENS, die Beverweerd bezat, door de heren van Vianen beleend werd. De heren van Vianen hadden het als een Gelders leen. Odijk vererfde op dezelfde wijze als Beverweerd op PHILIPS WILLEM. Prins MAURITS kreeg beide heerlijkheden eerst nadat PHILIPS DE MÉRODE, afstammeling van een jongere zuster van MARIE VAN BOUCHOUT en in 1620 beleend, afstand had gedaan in hetzelfde jaar
    - Titels van aankomst., A
      - Akte van belening van DANIËL VAN BOUCHOUT door de bisschop van Utrecht met het huis Beverweerd en bijbehorende goederen en rechten te Werkhoven, Odijk, Bunnik en IJselstein, 1525. Met beleningsakte met het land in IJselstein dd. 1351 en akte aangaande vermaking door JOHANNA VAN VIANEN van haar leengoederen aan haar DANIËL VAN BOUCHOUT dd., 1487; 721; 3 charters
        reg. nos. 241, 1289 en 1584
    - Goederenbeheer., B
      - Onroerende goederen te Werkhoven en elders., B.1
        - Akte van verkoop van een aantal goederen te Werkhoven, Jutfaas, het Goye, Schalkwijk en Odijk door heer JOHAN en heer ARNT VAN BUREN aan heer SWEDER VAN VIANEN., 1378; 722; 1 charter
          reg. no. 398
        - Akte van belening van GHIJSBERT VAN COLVENSCOTEN door JOHAN VAN VYANEN, heer van Beverweerd, met het tinsgoed Cleine Langbalghen te Amerongen., 1403; 723; 1 charter
          reg. no. 551
        - Akte van verkoop van de helft van 8 morgen land te Asch, geheten Roelofs Camp, door HENRIC VAN RAPERS aan JANNA VAN VYANEN, vrouwe van Beverweerd, 1473. Met oudere transportakte dd., 1465; 724; 2 charters
          reg. nos. 1033 en 1118
        - Akte van transport van een hofstede te Bunnik door JOHAN VAN BEESDE aan JOHANNA VAN BOICHOUT, vrouwe van Boelaer, Beverweerd, Odijk enz., 1470; 725; 1 charter
          reg. no. 1078
        - Akte van belening van JOHAN SWEDERSZ. VAN VYANEN door de bisschop van Utrecht met 24 morgen land met gerecht in Driebergerbroek., 1368; 726; 1 charter
          reg. no. 343
        - Akte, waarbij JUTTA, weduwe van GHIZEBRECHT HERMANSZ, haar rechten op een halve hoeve land in Driebergen verkoopt aan heer ZWEDER VAN VYANEN., 1392; 727; 1 charter
          reg. no. 465
        - Akte van belening van GODEVAERD JOHAN WOUTERSZ. door SWEDER VAN VYANEN met 3 morgen land in het Goye., 1358; 728; 1 charter
          reg. no. 285
        - Akte, waarbij ZWEDER VAN VIANEN het huis ten Goye in achterleen krijgt van zijn broeder GHISEBRECHT, heer van Vianen en den Goye., 1389; 729; 1 charter
          reg. no. 446
        - Akte van aflossing van een leengoed, bestaande uit een erf te Jutfaas, door SWEDER VAN VYANEN en zijn vrouw MECHTELT VAN BEVERWEERD., 1356; 730; 1 charter
          reg. no. 267
        - Akte van verkoop van een huis te Jutfaas door AERNT CLAESZ. aan JANNA VAN VYANEN, weduwe VAN BOELAIR, vrouwe van Beverweerd en Odijk., 1482; 731; 1 charter
          reg. no. 1212
        - Akte, waarbij heer JOHAN VAN KERSBERGEN en zijn vrouw van SWEDER VAN VIANEN 7 morgen 2 hond land op Lakerveld, geheten het Kyveland, ontvangen gedurende hun beider leven., 1385; 732; 1 charter
          reg. no. 423
        - Akte van verkoop van het goed "In den Wynkell" te Nieuwendijk door MECHTELT VAN VIANEN, gravin van Megen, aan JANNA VAN VIANEN VAN BEVERWEERD, vrouw van JOHAN VAN BOUCHOUT, 1454. Met oudere akte van overdracht dd., 1381; 733; 2 charters
          reg. nos. 406 en 938
        - Akte, waarbij heer ZWEDER VAN VYANEN van ROELOF VAN TULE heer GHIJSEBRECHTSZ. 1/11 12 morgen land in Odijk, geheten de Kreyenhoeve, in erfpacht krijgt., 1393; 734; 1 charter
          reg. no. 469
        - Akte van transport van 3 morgen land te Odijk door JOHAN VAN ROEMST aan JOHAN VAN VYANEN, heer van Beverweerd., 1415; 735; 1 charter
          reg. no. 639
        - Akte van belening van JOHANNA VAN VIANEN, vrouwe van Beverweerd, door GHERIT, heer van Culemborg, met 3 stukken land in Rijswijk, groot 10 hond, 2 morgen in het 's-Wijffsdijkveld en 3 1/2 morgen, geheten Struvenkamp., 1475; 736; 1 charter
          reg. no. 1151
        - Akte van transport van het goed Ten Veen te Werkhoven door ANNA VAN BOSSUUT, vrouwe van Brigdamme en Duiveland, aan haar (stief) dochter JANNA VAN VYANEN, vrouwe van Beverweerd, 1441. Met oudere akten betreffende dit goed dd. 1352-1437 en akte, waarbij ANNA VAN BOSSUUT van JANNA VAN VIANEN en haar man, JAN VAN BOUCHOUT, een aantal goederen als lijftocht krijgt, dd., 737; 8 charters
          reg. nos. 246, 346, 347, 355, 365, 820, 859 en 860
        - Akte van verkoop van 12 morgen land te Werkhoven door JOHAN DE ROVER en HUBRECHT DE PAEP DYDERIC MOEYAERTS zonen aan SWEDER VAN VYANEN., 1366; 738; 1 charter
          reg. no. 333
        - Akte, waarbij WILLEM VAN DEN RIJN van heer JAN VAN VYANEN 4 morgen land in Werkhoven huurt., 1392; 739; 1 charter
          reg. no. 461
        - Akte van transport van 4 morgen land, deel uitmakende van 22 morgen, te Werkhoven op Vlowijc door ALEID VAN VOORDE aan haar zoon GHERIJD VAN DEN VELDE., 1394; 740; 1 charter
          reg. no. 477
        - Akte van transport van 6 morgen land te Werkhoven op Vlowijc, deel uitmakende van 22 morgen, door DYRC VAN VOORDE aan JAN VAN VYANEN, heer van Beverweerd, 1398. Met akte, waarbij ALEID VAN VOORDE haar zoon DIRC VAN DEN VELDE beleent met 4 morgen, deel uitmakende van 22 morgen, dd., 1394; 741; 2 charters
          reg. nos. 478 en 507
        - Akte van transport van 6 morgen land te Werkhoven door JOHAN VAN VOERDE DIRCSZ. en zijn vier broeders aan BERNYER DIRCSZ., 1395; 742; 1 charter
          reg. no. 485
        - Akte, waarbij heer JOHAN VAN VYANEN, heer van Beverweerd, van de abdij Oostbroek 24 morgen land op Scoonoeversvelt bij Werkhoven voor het leven in pacht krijgt., 1406; 743; 1 charter
          reg. no. 570
        - Akte van verkoop van de hoeve van der A te Werkhoven door ALFER VAN DER A aan HEYNRIC VAN RISENBORCH, 1421. Met akte, waarbij HEYNRIC VAN RISENBORCH door jonkvrouw GHERIJT VAN DER A met de hoeve beleend wordt dd., 1419; 744; 2 charters
          reg. nos. 660 en 680
        - Akte, waarbij HENRIC VAN RISENBORCH ener-, en GHIJSBERT VAN VYANEN, heer van Beverweerd, anderzijds, overeenkomen, dat de laatste een hoeve land op Vlowijc te Werkhoven, waarmede hij HENRIC VAN RISENBORCH beleend heeft, na 3 jaar kan aflossen., 1424; 745; 1 charter
          reg. no. 702
        - Akte van overdracht van een hoeve land aan de Rijn te Werkhoven door LUBBERT VAN GROENENWOUDE aan JOHAN VAN BOUCHOUT, heer van Beverweerd., 1473; 746; 1 charter
          reg. no. 1120
        - Akte van transport van 8 en 10 hond land te Werkhoven door LUBBERT VAN GRUENENWOUDE aan JOHAN VAN BOUCHOUT, heer van Beverweerd., 1473; 747; 1 charter
          reg. no. 1121
        - Akte van verkoop van 4 morgen 4 hond land door JAN VAN DEN VELDE AELBERTSZ. aan heer JAN VAN VYANEN VAN BEVERWEERD., 1397; 748; 1 charter
          reg. no. 495
      - Inkomsten uit onroerende goederen., B.2
        - Akte van overdracht door HEYNRIC VAN BLOEMENSTEYN, knaap, aan heer SWEDER VAN VIANEN van zijn rente uit 1/2 hoeve land in Honswijk., 1375; 749; 1 charter
          reg. no. 385
        - Akte, waarbij GHISEBRECHT, heer van Vianen en den Goye, zijn broeder SWEDER VAN VIANEN beleent met het haankoren uit Houten., 1386; 750; 1 charter
          reg. no. 429
      - Waterstaatszaken., B.3
        - Schouwbrief voor de watergang door de meren in het Bever-weerdse Broek., 1556; 751; 1 charter
          reg. no. 1849
  - Rollencourt e.a, XVI
    Bij haar huwelijk met MAXIMILIAAN VAN EGMOND, graaf van Buren, bracht FRANÇOISE DE LANNOY, dochter van HUGO en MARIE VAN BOUCHOUT, mede de heerlijkheden Lannoy in Henegouwen, Santes, Wahaignies, Cointise en Coquenplus onder Rijssel, Tronchiennes in Oost-Vlaanderen en Rollencourt in Artois. Alleen van de hoge heerlijkheid Rollencourt zijn stukken bewaard gebleven; zij was leenroerig aan het graafschap Saint-Pol. FRANÇOISE DE LANNOY gaf deze goederen aan haar dochter ANNA mede bij haar huwelijk met prins WILLEM I, uitgezonderd Tronchiennes, dat MAXIMILIAAN VAN EGMOND verkocht had, maar waarover FRANÇOISE beloofde niet te zullen "querelleeren". Nadat PHILIPS WILLEM deze goederen geërfd had van zijn overgrootmoeder, die haar dochter en kleindochter overleefde, heeft hij ze met toestemming van zijn zuster, MARIA VAN HOHENLOHE, alle verkocht behalve Lannoy. Deze heerlijkheid verwierf PHILIPS DE MÉRODE, die aanspraak maakte op deze bezittingen, omdat zij bij kinderloos overlijden van ANNA VAN EGMONDS kinderen zouden terugkeren aan de vrouwelijke linie
    Zie procesbundels in Archief Nass. Dom., Inv. Hingman nos. 665 en 666.
    - Rollencourt., A
      - Titels van aankomst., A.1
        - Huwelijksvoorwaarden tussen WALLERAN DE CHASTILLON, heer van Dampierre en Rollencourt, en JEHANNE DE SAVEUSES., 1449; 752; 1 charter
          reg. no. 916
        - Akte betreffende het vruchtgebruik van Rollencourt en Domvast voor JEHENNE DE SAVEUSES, weduwe van WALERAN DE CHASTILLON, heer van Dampierre enz., 1474. In duplo. Met akte van ratificatie dd., 753; 3 charters
          reg. nos. 1126 en 1141
        - Huwelijksvoorwaarden van MARGUERITE DE CHASTILLON en PHELIPPE DE LANNOY. In duplo., 1466; 754; 2 charters
          reg. no. 1044
        - Vidimus van een akte dd. 1500, waarbij de kinderen van PHELIPPE DE LANNOY en MARGUERITE DE CHASTILLON beloven zich aan een door hun ouders gemaakte boedelscheiding te zullen houden., 1517; 755; 1 charter
          reg. nos. 1392 en 1527
        - Stukken betreffende de belening van FRANÇOISE DE LANNOY met de heerlijkheid Wahaignies, waaronder begrepen Cointise, en met de heerlijkheden Rollencourt, Santes en Lannoy., 1529 en 1530; 756; 4 charters
          reg. nos. 1486, 1596, 1601, 1602, 1604-1606
        - Akte, waarbij BONNE, weduwe van PHELIPES DE LANNOY, in haar douarie van Rollencourt en Domvast bevestigd wordt., 1536; 757; 1 charter
          reg. no. 1650
        - Akten, waarbij achtereenvolgens KAREL V en PHILIPS II aan FRANÇOISE DE LANNOY tijdelijk inkomsten uit in de oorlog met Frankrijk geconfisqueerde goederen toewijzen ter vergoeding van oorlogsschade, geleden in Rollencourt., 1553 en 1557; 758; 2 charters
          reg. nos. 1836 en 1855
        - Twee vonnissen van de Grote Raad ten gunste van FRANÇOISE DE LANNOY en ten nadele van MAXIMILIAAN VAN WITHEM en van GEORGE VAN WITHEM en PHELIPPE DOIGNIES over het bezit van Rollencourt en Cointise, 1560. Met vonnis in eerste instantie van het Provinciale Hof in Artois dd., 1555; 759; 3 charters
          reg. nos. 1845, 1883 en 1884
        - Testament van FRANÇOISE DE LANNOY, weduwe van MAXIMILIAAN VAN EGMOND, 1562. Afschrift. Met rapporten van ADRIAAN DE CAMONS en MARCQ VAN STEELAND, afgevaardigden van de prins VAN ORANJE, over Rollencourt, Wahaignies en Santes dd., 760; 6 stukken
      - Goederenbeheer., A.2
        - Akte van transport van een hoeve in Rollencourt, leenroerig aan de heer, door BARBE DE CHASTILLON aan haar moeder JEHENNE DE SAVEUSES, vrouwe van Dampierre en Rollencourt, 1476. Met oudere verkoopakten dd., 1389-1476; 761; 5 charters
          reg. nos. 448, 765, 785, 1156 en 1162
    - De heerlijkheid Domvast., B
      Domvast lag tussen Auchy en Rollencourt. Zie ook Inv. nos. 753 en 757
      - Akte, waarbij de abt van Saint-Silvin bij Auchy JEHENNE DE SAVEUSES, weduwe van WALERAN DE DAMPIERRE, in het bezit stelt van de aan de abdij leenroerige heerlijkheid Domvast, 1490. Met de koopakte dd. 1483 en koop- en beleningsakten dd., 1460; 762; 4 charters
        reg. nos. 979, 980, 1228 en 1307
      - Akte, waarbij de abt van Saint-Silvin bij Auchy als leenheer de cantuarie in de kerk te Rollencourt in het bezit stelt van 30 pond jaarlijks, gevestigd op de heerlijkheid Domvast, waarmede MARGUERITE DE CHASTILLON, vrouwe van Rollencourt, beleend is, 1493. Met akten van ratificatie van de schenking der rente voor het houden van zielmissen dd., 1491 en 1492; 763; 3 charters
        reg. nos. 1317, 1323 en 1331
    - Andere heerlijkheden en goederen., C
      - Stukken uit een proces over Béalencourt, leenroerig aan Rollencourt en aan twee gegadigden in leen gegeven, 1455-1468. Met een vidimus dd., 1492; 764; 10 charters en 6 stukken
      - Akte, waarbij JEHAN DE SOISSONS en zijn vrouw BARBRE DE CHASTILLON, vrouwe van Beauval, verklaren, dat PHELIPES DE LANNOY en zijn vrouw MARGUERITE DE CHASTILLON een rente, groot 320 pond, gevestigd op de heerlijkheid Beauval, hebben afgelost, 1496. Met akten betreffende de verwerving van Beauval door BARBRE DE CHASTILLON dd., 1474-1488; 765; 6 charters
        reg. nos. 1127, 1184, 1185, 1187, 1219, 1299 en 1373
      - Akte, waarbij HUE, heer van Neuville en Alennes, ten behoeve van de heer van Lannoy afstand doet van zijn aanspraken op de heerlijkheid Maingoval., 1395; 766; 1 charter
        reg. no. 486
      - Vidimus van een akte dd. 1451, waarbij WALERAN DE CHASTILLON, heer van Dampierre, en zijn broeder LOYS, heer van Sompuis, in ruil voor hun helft van de nalatenschap van hun oom CHARLES, heer van La Rivière, de heerlijkheden La Rivière, Druy, Bruyères, Granches en Buisy en een huis te Parijs krijgen, 1479. Met oudere hierop betrekking hebbende akten dd., 1439 en 1454; 767; 3 charters
        reg. nos. 840, 922, 941 en 1182
      - Akte van ratificatie van een akte dd. 1481, waarbij JEHENNE DE SAVEUSES, vrouwe van Dampierre en Rollencourt, een huis koopt te Hesdin, 1501. Met oudere akten betreffende dit huis dd., 1454-1470; 768; 6 charters
        reg. nos. 940, 1037, 1038, 1074, 1204 en 1405